臺灣臺中地方法院刑事判決　　　　　　　　　　　　　九十年度訴字第二七一八號
　　公　訴　人　臺灣臺中地方法院檢察署檢察官
　　被　　　告　甲○○
　　被　　　告　丁○○
　　選任辯護人　李慶松
　　被　　　告　乙○○
右列被告等因偽證等案件，經檢察官提起公訴（九十年度偵字第二○○○號），本院
判決如左：
    主  文
甲○○、乙○○共同意圖為自己不法之所有，以詐術使人將本人之物交付，未遂，甲○○處有期徒刑壹年陸月；乙○○處有期徒刑貳年肆月。
丁○○證人，於執行職務之公署審判時，於案情有重要關係之事項，供前具結，而為
虛偽陳述，處有期徒刑壹年貳月。
    事  實
一、乙○○前曾於民國（以下同）八十五年間，因犯詐欺罪，經臺灣高等法院於八十
    八年五月十一日以八十七年上易字第五四二四號判處有期徒刑二年六月確定，又
    於八十七年間，因犯妨害公務（除去公務員查封之標示罪）案件，經臺灣高等法
    院臺中分院於九十年五月十五日以九十年上易字第二九二號判處有期徒刑六月確
    定，二案接續執行，於九十年十月二十四日假釋出獄，假釋期中付保護管束，指
    揮書執畢日期為九十二年六月十二日（素行部分）。乙○○與戊○○（未據檢察
    官起訴）原係夫妻；丁○○與案外人柯玉枝為夫妻，丁○○與案外人蔡增嘉為兄
    弟，丁○○、蔡增嘉與戊○○為堂兄弟，丙○○為蔡增嘉配偶劉玉鑾之弟，乙○○、戊○○、丁○○、蔡增嘉、甲○○五人平時即因房地產買賣，資金往來密切
    ，緣甲○○為投資房地產，曾以其所有，坐落臺中市○○區○○段五六六地號土
    地及其上建物建號一二九五號，門牌號碼臺中市○○區○○路一五四巷四六之二
    號房屋（下稱系爭房屋）為擔保向乙○○家族（即乙○○、戊○○、丁○○、柯
    玉枝等人）借款新臺幣（下同）二百萬元，並於民國（以下同）八十五年十一月
    二日以系爭房屋為擔保設定第二順位最高限額扺押二百四十萬元予抵押權人即乙○○之堂嫂柯玉枝，嗣因甲○○另積欠第一順位扺押權人即債權人保證責任臺中
    市第六信用合作社（下稱臺中六信）房屋貸款無法清償，經臺中六信聲請強制執
    行拍賣系爭房屋，由本院民事執行處（下稱本院執行處）以八十六年度執字第一
    六一四一號受理執行，於八十六年十月二十日下午三時零分查封系爭房屋，查封
    時系爭房屋並無人居住，亦無出租情事，乙○○、戊○○、甲○○、丙○○等人
    均明知上情，竟思藉阻撓強制執行而從中圖利，乙○○、戊○○乃夥同甲○○及
    丙○○（業經本院以八十九年度易字第八五０號判決有期徒刑八月，緩刑四年確
    定在案），共同基於意圖為自己不法所有之犯意聯絡及行為分擔，依乙○○、戊○○之籌劃，於八十六、八十七年間某不詳時日，在甲○○家中，由甲○○與丙○○簽訂虛偽之租期自八十六年四月五日起至九十一年四月四日止、租金每月二
    萬五千元、保證金十五萬元之房屋租賃契約書，再由丙○○於八十七年四月間搬
    入上址冒充承租人，嗣因系爭房屋拍賣時無人應買，由債權人臺中六信承受，本
    院執行處人員會同債權人臺中六信代理人謝法治於八十七年六月二日，至系爭房
    屋履勘時，丙○○即施用詐術提出虛偽之房屋租賃契約書，向在場執行之人員偽
    稱其為系爭房屋承租人，與甲○○簽訂有五年租約，除已交付十五萬元保證金予
    甲○○外，租金並已支付至八十七年四月底，除非臺中六信返還十五萬元保證金
    ，否則不願搬離等語，意圖藉阻撓強制執行而騙取十五萬元保證金，惟因臺中六
    信未依其要求付款，始未得逞（刑法第三百五十六條損害債權部分未據告訴）。
二、丁○○明知甲○○曾以系爭房屋設定第二順位抵押予其妻柯玉枝而實際借款二百
    萬元，且其並未委託丙○○向甲○○承租系爭坐落臺中市○○區○○段五六六地
    號土地及其上建物建號一二九五號，門牌號碼臺中市○○區○○路一五四巷四六
    之二號房屋，為使丙○○免受刑事訴追，竟基於偽證之犯意，於本院八十八年度
    易字第八五○號丙○○詐欺等案件之八十九年九月一日審理中，供前具結作證，
    就法官訊問是否知悉丙○○承租系爭房屋之重要事項為虛偽陳述。
三、案經本院函送臺灣臺中地方法院檢察署檢察官偵查起訴。
    理  由
壹、甲○○、乙○○部分
一、訊據被告甲○○固坦承有與丙○○簽立虛偽租賃契約，實際上並無承租事實等情
    事，惟矢口否認有何詐欺取財之犯行，辯稱：伊與案外人地主吳鎮平合建房屋（
    共三棟），由伊分得系爭房屋，伊曾以系爭房屋分別向臺中六信貸款設定第一順
    位抵押，向乙○○家族借款二百萬元而設定第二順位扺押，因系爭房屋無法順利
    出售，因此積欠臺中六信、乙○○之債務不能正常繳息清償，致遭臺中六信拍賣
    ，伊乃係應乙○○等人之要求，簽立空白租賃契約書，以供乙○○出租收取租金
    ，扺償欠債，當時伊直接將房屋鑰匙交給乙○○，是事後才知丙○○住進系爭房
    屋，出租的事均任由乙○○處理，伊並無共同欲向臺中六信索取搬遷費，提出房
    屋租賃契約書供執行處登載，實無詐欺取財之犯行等語云云。訊據被告乙○○矢
    口否認有何本案犯行，辯稱：租賃契約係伊前夫戊○○與甲○○、丙○○等人簽
    立的，當時丁○○有把錢給戊○○，戊○○也有把錢拿給房東（即甲○○），伊
    認為這租約是真的，且這租約與伊完全沒有任何關係，可能係伊當時在監服刑，
    所以他們將責任均推到伊身上等語云云。經查：
（一）上揭犯罪事實，業據證人即當時之被告丙○○於本院八十九年度易字第八五○
      號八十九年十一月三日刑事案件審理時供承不諱，有該案刑事判決一份附卷可
      稽，並經本院審閱該案刑事卷宗中丙○○之筆錄屬實，而上揭房屋租賃契約係
      屬虛偽，實際上並無租賃情事，並據被告甲○○於本院審理時坦認無訛，復經
      證人即承租人丙○○於本院調查時到庭證稱無誤，又系爭房屋於八十六年十月
      二十日為本院民事執行處查封時為空屋，丙○○於八十七年六月二日本院執行
      處人員會同債權人臺中六信代理人謝法治至系爭房屋履勘時，曾提出虛偽之房
      屋租賃契約書，向在場之執行人員偽稱其為系爭房屋承租人，與甲○○訂有五
      年租約，除已交付十五萬元保證金予甲○○外，租金並已支付至八十七年四月
      底，除非臺中六信返還十五萬元保證金，否則不願搬離之事實，並有本院民事
      執行處八十六年十月二十日查封筆錄及八十七年六月二日執行筆錄各一份附於
      本院八十六年執字第一六一四一號執行卷宗可稽；復有上揭虛偽之房屋租賃契
      約書附於本院八十九年度易字第八五○號刑事卷宗可按。
（二）被告甲○○雖以前詞置辯，惟查：(1)被告甲○○於本院九十一年一月十日調查
      時，初始供稱：伊係因積欠乙○○債務無法支付，才應乙○○要求，在空白房
      屋租賃契約書簽名，當時伊並不認識丙○○，亦未與丙○○見過面，是事後才
      知丙○○進入系爭房屋居住等語，嗣後經本院訊問證人丙○○後，始改口坦承
      伊在與丙○○簽約時，確實有在現場，惟仍堅稱丙○○住進去當時伊並不知情
      ，是事後才知道，並稱這都是乙○○的意思等語，是被告前後之供述大相逕庭
      ，語多隱瞞，已難盡信。(2)被告甲○○供稱伊是出具空白契約書給乙○○，當
      時伊係事先在出租人處、收款人處簽好名，事後均任由乙○○處理等語，然查
      ，證人即承租人丙○○於本院八十九年度易字第八五○號詐欺等案件八十九年
      十一月三日審理時供稱：是乙○○叫我住進去的，甲○○也知道我在裡面住，
      是他（指甲○○）向（幫）我申請水電的，鑰匙也是從甲○○手中拿來的（詳
      見該日筆錄第六頁）；又於本院九十一年一月十日調查時到庭證稱：（問：你
      進去住，甲○○知不知情？）他應該知道；（問：你在簽立契約時，屋主甲○○知不知情？）應該知道，當時簽立契約時甲○○有在現場。（問：有無交租
      金給甲○○？）沒有；（問：你在簽立租賃契約時，甲○○有無簽名？）當時
      甲○○有在收款欄處簽名。由證人丙○○之證詞以觀，甲○○實係在與丙○○
      簽約時，同時在房租收付款明細欄處簽名或蓋章，並非如其所辯係事先簽好名
      ，才任由乙○○出面處理，由此足見甲○○早已知悉丙○○虛偽遷入系爭房屋
      之真正目的。(3)另依系爭房屋之房屋租賃契約書影本之房租收付款明細欄所載
      ，八十六年四月起至八十七年六月止之房租，均業經被告甲○○分七次簽名或
      蓋章收訖，如被告甲○○僅係出具空白契約書予乙○○供出租以補貼借款之利
      息，何以會預先在期間長達一年二月之房租收付款明細欄簽名或蓋章表示已收
      受房租？又何以故意將契約始期虛偽簽立在系爭房屋於八十六年六月間遭查封
      前之八十六年四月？足見甲○○對於其所出具之房屋租賃契約書係供作不法用
      途，實難諉為不知，其對丙○○、乙○○之犯行均知之甚詳，且共同參與，實
      係共犯，其上揭所辯，無非事後卸責之詞，要無足採，本件事證明確，被告甲○○犯行堪以認定。
（三）被告乙○○雖以前語置辯，惟查：證人丙○○於本院八十九年度易字第八五○
      號詐欺等案件八十九年十一月三日審理時供稱：（問：為何會住在那裡？）因
      為乙○○向我表示他和六信的事情他會處理，叫我放心在那裡住，因為甲○○
      欠我們的錢，我認為可以住，且我們是抵押權第二順位的承接人。（問：有無
      承租該屋？）我不清楚，是後來乙○○補一張租約書給我，叫我簽，甲○○也
      是在我面前簽的，都是乙○○一手在操縱的，我不清楚，他（指乙○○）也向
      我表示法院來執行的時候，叫我不要到場，他會處理。（問：為何執行筆錄記
      載你要求賠償押金十五萬元，不則不同意搬遷？）有的，我有這樣說，是乙○○要求我這樣說的，我當時是配合他們。（問：對於以前所言有何意見？）租
      約書是偽造的，以前是想為自己辯解，後來，我覺得應該把我知道的告訴庭上
      ，我承認我有企圖要詐欺，所有的事情都是乙○○向（為）我安排的，他叫我
      進去住，拖延房子點交的時間，他說他要去處理，但是沒有說如何處理，他說
      六信若問我們，就要表示有押金十五萬元，他的意思就是說若不給就不搬，所
      以在執行處的人員去那裡的時候，我才這樣說。並於本院九十一年一月十日調
      查時到庭證稱：（問：租賃契約是否真實？）我只有在租賃契約上簽名，實際
      上沒有承租的事實。（問：沒有承租為何進去住？）是乙○○叫我進去住的。
      （問：當時她有無告知你查封人員來時，如何說？）乙○○說她會請律師處理
      等語。再者，本案被告甲○○於本院九十一年一月十日調查時亦供稱：（問：
      房子如何出租？）約在八十六年二、三月時，她拿空白契約書給我簽名，我就
      簽名後交給她處理。（問：是否認識丙○○？他為何會遷入？）我不知道（他
      為何會遷入），這是乙○○處理的。是本案被告甲○○與證人丙○○均供稱被
      告乙○○於本案實居於主導地位，且彼二人對於乙○○於本案之角色所供互核
      相符，自可信為真實，至被告乙○○雖請求傳訊戊○○到庭，然依以上所述被
      告乙○○犯行之事證已明，且戊○○業經本院合法傳拘均未到庭，本院自無從
      為被告乙○○有利之認定，是被告乙○○空言辯稱，且將責任推予屢經傳拘未
      到庭之戊○○，洵無足採，本件事證已臻明確，被告乙○○犯行亦堪認定。
（四）案外人即證人戊○○雖屢經本院傳、拘未到庭，惟依本案被告甲○○之供稱：
      我是因為六個月未付利息後，戊○○才叫我簽的，以抵前債務，當時這房子是
      戊○○告訴我說這房子的權益是他的等語。（見本院九十一年六月四日審理筆
      錄）及本案被告乙○○上揭辯詞均供稱虛偽租賃契約是戊○○處理的與其無關
      等語，本院審酌情節，因而認定戊○○亦屬本案之共犯。
二、核被告甲○○、乙○○所為，均係犯刑法第三百三十九條第三項、第一項之詐欺
    取財未遂罪。被告甲○○、乙○○與丙○○、戊○○四人間，就上揭犯行，有犯
    意之聯絡及行為之分擔，皆為共同正犯。被告二人已著手於犯罪之實行而不遂，
    為未遂犯，應依刑法第二十六條前段規定減輕其刑。爰審酌被告甲○○、乙○○
    二人素行不佳，乙○○於八十七年間因犯類似之案件（除去公務員查封之標示罪
    ），經本院以八十八年易字第一五一二號判處有期徒刑六月，經臺灣高等法院臺
    中分院上訴駁回確定，有該判決書影本一份在卷可參，竟仍不知悔改，渠二人基
    於犯罪聯絡，夥同第三人簽立虛偽不實之租賃契約，並以索取搬遷費之方式阻撓
    強制執行之點交，無視於國家強制執行公權力之存在，造成債權人在司法判決確
    定後仍無法滿足損失，順利追償，間接損及司法之威信及人民對司法之信賴，犯
    罪所生危害非輕，法治觀念淡薄，犯後仍飾詞圖辯，態度非佳，及其二人各自犯
    罪之動機、目的、手段等一切情狀，分別量處如主文所示之刑。
三、公訴意旨另謂：被告甲○○與共犯丙○○依被告乙○○之謀劃，簽立虛偽之房屋
    租賃契約書，再由丙○○於八十七年四月間搬入上址冒充承租人，嗣因系爭房屋
    拍賣時無人應買，由債權人臺中六信承受，本院執行處人員會同債權人臺中六信
    代理人謝法治於八十七年六月二日，至系爭房屋履勘時，丙○○即施用詐術提出
    虛偽之房屋租賃契約書，向在場執行之人員偽稱其為系爭房屋承租人，與甲○○
    簽訂有五年租約，除已交付十五萬元保證金予甲○○外，租金並已支付至八十七
    年四月底，除非臺中六信返還十五萬元保證金，否則不願搬離等語，使本院執行
    處人員登載於職務上所掌之執行筆錄上，因認被告甲○○、乙○○二人上揭之行
    為，另觸犯刑法第二百十四條之使公務員登載不實罪嫌等語。惟按「刑法第二百
    十四條所謂使公務員登載不實事項於公文書罪，須一經他人之聲明或申報，公務
    員即有登載之義務，並依其所為之聲明或申報予以登載，而屬不實之事項者，始
    足構成，若其所為聲明或申報，公務員尚須為實質之審查，以判斷其真實與否，
  始得為一定之記載者，即非本罪所稱之使公務員登載不實。上訴人等以偽造之杜
    賣證書提出法院，不過以此提供為有利於己之證據資料，至其採信與否，尚有待
    於法院之判斷，殊不能將之與「使公務員登載不實」同視。」最高法院七十三年
    台上字第一七一○號著有判例可資參照，雖實務上有認於實施「查封」時，提出
    虛偽之租賃契約，由書記官記載於查封筆錄，嗣於拍賣公告中亦予記載租賃情形
    ，足以構成刑法第二百十四條所謂使公務員登載不實事項於公文書罪（七十五年
    十二月九日（七五）廳刑一字第一○六四號復臺灣高等法院函參照），惟依我國
    辦理強制執行事件應行注意事項第五十七點第十一、十二款規定：（一一）第三
    人於查封後始占用拍賣之不動產，拒絕交出者，執行法院除應嚴格執行，解除其
    占有，將不動產點交於買受人或承受人外，如遇有竊佔執行標的物，恐嚇投標人
    、得標人、偽造借據、租約或涉有其他罪嫌時，應即移送該管檢察官依法偵辦。
    債務人受點交後復占有該不動產者，亦同。（一二）債務人或第三人於查封後提
    出租賃契約，主張查封之不動產上已有租賃關係者，執行法院宜為相當之調查，
    如發現其契約有冒用他人名義偽訂情事時，亦應依前款規定辦理。是依上揭規定
    ，執行法院於辦理點交時，應為實質之調查（相當之調查），並非一經他人之聲
    明或申報，即有登載之義務；查本件丙○○於點交時，提出虛偽之租賃契約主張
    伊係承租人，而經執行書記官記載於執行筆錄，丙○○之目的意在阻撓強制執行
    ，且執行書記官記於執行筆錄係基於職務上之需要，丙○○並非有意使之登載，
    是揆諸上揭判例意旨，被告甲○○、乙○○二人此部分之行為，尚不構成刑法第
    二百十四條之使公務員登載不實罪，本院亦查無其他積極之證據足資認定被告甲○○、乙○○二人涉有公訴人所指之該條罪行，原應為無罪之諭知，惟公訴意旨
    認此部分與前開有罪部分有裁判上一罪之牽連犯關係，爰不另為無罪之諭知，附
    此敘明。
貳、丁○○部分
一、訊據被告丁○○固坦承有於本院八十八年度易字第八五○號丙○○詐欺等案件八
    十九年九月一日審理中，供前具結作證，就法官訊問是否知悉丙○○承租系爭房
    屋之重要事項為陳述，惟矢口否認有何偽證之犯行，辯稱：伊確實因為欲至臺中
    拓展業務設立據點之關係，委託丙○○承租房屋，並於伊嘉義家中將現金二十萬
    元交給丙○○作為押租金之用，丙○○事後並沒有告訴伊房屋沒有租到，伊沒有
    為丙○○偽證之必要，實無偽證之故意云云。然查：(1)被告丁○○與柯玉枝為夫
    妻，丁○○與案外人蔡增嘉為兄弟，丁○○、蔡增嘉與戊○○為堂兄弟，丙○○
    為蔡增嘉配偶劉玉鑾之弟、乙○○與戊○○原係夫妻，渠等之親屬關係，有卷附
    之法務部戶役政連結作業系統一份在卷可稽，且柯玉枝為甲○○之第二順位抵押
    權人，並有卷附之系爭房地八十六年八月三十日土地登記謄本影本一份在卷可參
    。被告甲○○於本院審理時自承向乙○○家族借款二百萬元，而設定第二順位抵
    押二百四十萬元予柯玉枝，事後係因無法正常繳息清償，始在戊○○、乙○○要
    求下，將系爭房屋出租抵償欠款。而被告丁○○於本案九十年五月二十八日偵查
    中曾提出戊○○開立予其之面額各為十四萬七千六百元、五十萬元之支票二紙，
    於本院於九十年十二月二十日調查時供稱：（問：所提之支票，作何證明？）交
    給檢察官的是證明戊○○欠我錢，為了證明當時我資金很充足，證明當初確實我
    是拿現金給丙○○，確實時間我忘記了，但確實是在家裡拿給丙○○的等語。且
    被告丁○○於本院九十一年一月二十八日調查時供稱：（問：當時委託過程？）
我本來要來臺中設立據點，就委託丙○○租房子，當時丙○○傳真一紙租賃契約
    給我說租到房子了，後來丙○○到嘉義家裡我即交付他押租金二十萬元，當時我
    確定給他的是現金等語；又於本院九十一年六月四日審理時供稱：（問：當時丙○○有無告訴你承租之房屋在何地點？）我有去看過一次，但當時還沒有查封，
    有無被查封我不清楚，地點約在中國城附近，就是系爭的房子等語。由被告丁○○自己先後陳述以觀，其自承丙○○於承租後就有將租賃契約傳真給其看，其亦
    看過系爭房子一次，則衡諸常情，房屋租賃契約書上已明白記載出租人為甲○○
    ，且地點已載明為系爭房子，被告丁○○對於承租之房子係甲○○所有當知之甚
    詳，而甲○○尚以系爭房屋供作擔保，向其夫妻借款二百萬元，事後已達數月未
    付利息無法清償，甲○○始在戊○○、乙○○夫妻之要求下將系爭房屋出租以抵
    欠丁○○、柯玉枝之借款，且被告丁○○自承當時戊○○尚欠其金錢，則在此情
    況下，被告丁○○向債務人甲○○索償債務惟恐不及，豈會再拿二十萬元現金出
    來，交由丙○○透過戊○○、乙○○夫妻向甲○○承租房屋，且繳納押金十五萬
    元，租金五萬元？是被告丁○○所辯，顯然悖於常情，要無足採(2)再參之被告丁○○於本院以八十八年度易字第八五○號詐欺等案件八十九年九月一日訊問時結
    證稱：因吉仕影視社要至臺中擴展業務，始商請丙○○向甲○○承租系爭房屋作
    為辦公室云云，惟被告丁○○之上開證述非但與被告丙○○在本院該案八十九年
    十一月三日審理時之供述不符，且經承審法官將二人隔離訊問之結果，被告丁○○陳稱：「．．．丙○○之前在八十二年左右一直到八十五年底的時侯有在我所
    經營之吉仕影視社擔任外務員．．．」；「．．．租金是吉仕影視社付，我們付
    了押金十五萬元，房租付了二次，付了五萬元，後來就沒有再付了．．．付款的
    方式是拿現金並沒有開票．．．」；「當初房子是戊○○介紹的，押金、租金總
    共二十萬元，我在租房子之前我就交給丙○○，我有和他說要作為租金、押金之
    用，我是在嘉義的家裡交給丙○○本人，是他本人收的」云云；該案被告丙○○
    則供稱：「．．．是從我退伍約在民國七十六、七十七年的時侯就在那邊做，一
    直到八十、八十一年的時侯才沒有做，後來我就到大陸工作．．．」；「租金是
    我先墊出來的，我先拿押金十五萬元給甲○○，租金的部分就是因為甲○○欠丁○○錢，所以就用租金抵欠債，實際上並沒有拿租金給甲○○，但是在契約上還
    是有寫簽收租金，十五萬元的押金是我自己的錢，後來我和丁○○拆帳，拆帳的
    結果因為我以前也有欠丁○○一點錢，大家就將帳抵掉了」；「．．．他（丁○○）拿幾萬元給我，因為丁○○叫我先買東西，是要買傢俱、其他開銷用的」等
    語，就其二人當時供述之情節相互核對，渠等就任職期間，保證金、租金係丁○○交付現金或由丙○○預墊，及實際給付方式等重要情節，不僅無法自圓其說，
    且雙方所供大相逕庭，足見根本並無委託承租之情事存在，被告丁○○當時之證
    述，當係在迴護該案被告丙○○所為之虛偽陳述無疑。(3)再者，證人丙○○即本
    院以八十八年度易字第八五○號詐欺等案件被告於該案八十九年十一月三日審理
    時已坦承犯行，並供稱：「（問：為何丁○○說他要你去租房子？）甲○○欠丁○○的錢，我願意把我所知的情況告訴庭上，當初乙○○去談的，丁○○是二胎
    的承接人，委託乙○○去談的，他們怎麼談的我不清楚，我所知就是乙○○叫我
    去住，甲○○補租約給我」「（問：是否教唆丁○○作偽證？）我沒有叫他這樣
    說的，那是他自己說的，我沒有和他溝通。」，雖證人丙○○於本院九十一年一
    月十日調查翻異前詞又改稱：丁○○有委託伊租房子等語，然而依本院上揭之調
    查，證人丙○○於八十八年度易字第八五○號詐欺等案件被告於該案八十九年十
    一月三日審理時之供稱方符實情，其於本院調查時翻異前詞，無非係在迴護被告
    丁○○，是綜合上述，被告丁○○實際上並無委託丙○○去承租系爭房屋，其於
    八十八年度易字第八五○號詐欺等案件八十九年九月一日審理中，供前具結作證
    所為之陳述，目的乃在迴護該案被告丙○○免受刑事訴追，當係明知虛偽故為偽
    證無誤，其上揭辯詞，洵無足採，此外，復有證人結文附卷足資佐證，本件事證
    明確，被告丁○○犯行亦堪認定。。
二、核被告丁○○所為，係犯刑法第一百六十八條之偽證罪；爰審酌被告丁○○於充
    當證人作證時，就案情重要事項為虛偽證言，已對國家司法審判之調查產生重大
    危害，使案情真相因其故為偽證而陷於混沌不明狀態，嚴重妨害司法正義之實現
    ，且其事後仍飾詞圖辯，態度非屬良好，及其犯罪之動機、目的、手段等一切情
    狀，量處如主文所示之刑，以資懲儆。
參、另戊○○與本案被告甲○○、乙○○共同涉犯刑法第三百三十九條第三項、第一
    項之詐欺取財未遂罪部分，業據前述，應由檢察官另行偵辦，附此敘明。
據上論斷，應依刑事訴訟法第二百九十九條第一項前段，刑法第二十八條、第一百六
十八條、第三百三十九條第三項、第一項、第二十六條前段，罰金罰鍰提高標準條例
第一條前段，判決如主文。
中      華      民      國      九十一    年      六      月    十八    日
                              臺灣臺中地方法院刑事第六庭
                                審判長法  官  梁  堯  銘
                                      法  官  許  旭  聖
                                      法  官  洪  堯  讚
右正本證明與原本無異。
如不服本判決，應於判決送達後十日內向本院提出上訴狀，上訴於臺灣高等法院臺中
分院( 須附繕本 )。
                                      書記官
中      華      民      國      九十一    年      六      月    十八    日
附錄論罪科刑法條
中華民國刑法第一百六十八條：
於執行審判職務之公署審判時或於檢查官偵查時，證人、鑑定人、通譯於案情有重要
關係之事項，供前或供後具結，而為虛偽陳述者，處七年以下有期徒刑。
中華民國刑法第三百三十九條第一項、第三項：
意圖為自己或第三人不法之所有，以詐術使人將本人或第三人之物交付者，處五年以
下有期徒刑、拘役或科或併科一千元以下罰金。
前二項之未遂犯罰之。
